【裁判字號】    90,易,2575
【裁判日期】    900807
【裁判案由】    妨害公務等
【裁判全文】
臺灣高雄地方法院刑事判決                          九十年度易字第二五七五號
    公  訴  人  臺灣高雄地方法院檢察署檢察官
    被      告  乙○○
右列被告，因妨害公務等案件，經檢察官提起公訴（九十年度偵字第六三八三號），
本院判決如左：
    主  文
乙○○未經許可，持有魚槍，處拘役貳拾日，如易科罰金，以佰元折算壹日，魚槍
壹枝沒收；又對於公務員依法執行職務時，施強暴脅迫，處拘役肆拾日，如易科罰金
，以百元折算壹日；又以加害身體之事，恐嚇他人致生危害於安全，處拘役拾日，
如易科罰金，以佰元折算壹日。應執行拘役陸拾日，如易科罰金，以佰元折算壹
日，魚槍壹枝沒收。
    事  實
一、乙○○於民國八十七年十一月二十八日，向設在高雄縣梓官鄉○○○路三巷十六
    號之淨海潛水運動器材社，購買魚槍一枝（槍枝管制編號：000000000
    0），而未經許可持有之，並放置於高雄縣仁武鄉○○街八十六巷八號自宅；又
    於九十年三月三十日二十三時二十五分許，在上揭住處，因細故與其妻甲○○發
    生爭執，竟徒手毆打甲○○成傷（傷害部分業據甲○○在偵查中撤回告訴），適
    高雄縣仁武分局仁武派出所巡邏警員謝聲綺、鄭明忠二人據報前往處理，乙○○
    猶當著員警之面，向其妻恫稱：「要殺死你」等語，致甲○○心生畏懼，致生危
    害於安全，經員警二人好言相勸，乙○○不加理會，仍欲出手毆打甲○○，謝員
    上前制止，竟遭乙○○徒手將其推出客廳，謝員再上前制止，又遭乙○○腳踢，
    並拉扯破其衣襟，後謝員與鄭員合力將乙○○銬上手銬，乙○○卻以手臂勒住謝
    員頸部，要求將手銬解開才願鬆手，謝、鄭二員只得先將手銬解開，其後三人在
    客廳扭成一團，謝、鄭二員始將乙○○制服，並在上址大門鞋櫃旁扣得前述魚槍
    一枝，而謝、鄭二名員警於此次依法執行職務當中，因乙○○之強暴行為，受有
    前頸擦傷併瘀傷、左大拇指扭傷（謝聲綺部分）；左手食指擦傷及第四指擦傷等
    傷害（鄭明忠部分，傷害部分未據二名員警提出告訴）。
二、案經高雄縣警察局仁武分局報請臺灣高雄地方法院檢察署檢察官偵查起訴。
    理  由
一、訊據被告乙○○固坦承於右揭時地持有魚槍一枝，並於警員於上述時地前來處理
    時與警員發生拉扯，惟否認有恐嚇及妨害公務犯行，辯稱：因當時喝醉酒，已忘
    記說過何話及詳細情形云云。然查，前開事實，業據被害人甲○○於警訊及偵查
    中指述綦詳，復經警員謝聲綺、鄭明忠於警訊及偵查中證述明確，且有該二名員
    警書寫之報告書及甲○○、謝聲綺、鄭明忠等三人之診斷證明書及照片四幀在卷
    可按，參諸謝、鄭二名員警係依法執行職務，與被告並無何怨隙，其等自無設詞
    誣陷被告之理，且其二人所述情節又與卷附診斷證明書所載傷勢相符，益徵其等
    證詞足以採信；而被告既自承有與警員發生拉扯，於警員前來處理當時復向警員
    表示此係家庭問題，其為一家之主，警方無權干預等語，有上開報告書及執行逕
    行搜索結果報告書在卷可佐，顯見被告當時並非爛醉如泥，對於自我之行為仍具
    有控制及辨別能力，竟仍對執行勤務之員警暴力相向，其有妨害公務之犯意實甚
    為明顯，故其辯稱因酒醉不知發生何事云云，實不足採。至於被告持有魚槍之事
    實，除有魚槍一枝扣案可資佐證外，將該魚槍送請內政部警政署鑑驗之結果，認
    定該魚槍係市售鑽石牌魚槍，以橡皮彈力為動力，機械性能良好，可發射隨附之
    金屬箭，認具殺傷力，有內政部警政署九十年四月十六日刑鑑字第５０９２２號
    函一紙在卷可證。本件事證明確，被告犯行，堪以認定。
二、核被告所為，係分別犯槍砲彈藥刀械管制條例第九條第三項之未經許可持有魚槍
    罪，刑法第一百三十五條第一項之妨害公務罪、同法第三百零五條之恐嚇危害安
    全罪。被告所犯上開三罪，犯意個別，行為互殊，應分論併罰。爰審酌被告無端
    藉酒滋事，恐嚇其妻，又對依法執行職務之員警施暴，本不可輕宥，惟念其前無
    不良素行，犯後其妻已表示願原諒被告，警員復表示不予追究，被告顯有悔意等
    一切情狀，依法分別量處如主文所示之刑，同時定其應執行刑，並均諭知易科罰
    金之折算標準。扣案之魚槍一枝為違禁物，爰依刑法第三十八條第一項第一款規
    定宣告沒收。
據上論斷，應依刑事訴訟法第二百九十九條第一項前段，槍砲彈藥刀械管制條例第九
條第三項，刑法第十一條前段、第一百三十五條第一項、第三百零五條、第五十一條
第六款、第四十一條第一項、第三十八條第一項第一款，罰金罰鍰提高標準條例第一
條前段、第二條，判決如主文。
中      華      民      國      九十      年      八      月      七    日
                                  臺灣高雄地方法院刑事庭
                                      法  官    吳  宏  榮
右正本證明與原本無異。
如不服本判決，應於判決送達後十日內，向本院提出上訴狀。
                                      書記官    呂  怜  勳
中      華      民      國      九十      年      八      月      七    日
附錄本案論罪科刑法條：
槍砲彈藥刀械管制條例第九條第三項
未經許可，持有、寄藏或意圖販賣而陳列魚槍者，處六月以下有期徒刑、拘役或新台
幣五十萬元以下罰金。
刑法第一百三十五條第一項
對於公務員依法執行職務時，施強暴脅迫者，處三年以下有期徒刑、拘役或三百元以
下罰金。
刑法第三百零五條
以加害生命、身體、自由、名譽、財產之事恐嚇他人，致生危害於安全者，處二年以
下有期徒刑、拘役或三百元以下罰金。


司法院資訊處製作；財團法人民間司法改革基金會備份。
